臺灣屏東地方法院民事裁定
111年度司繼字第1485號
聲  明  人  戴俊耀  

            戴妤妘  

法定代理人  戴家鴻  

聲  明  人  李翠鳳  

            吳庭碩  

            江宥靚  

兼上列一人  
法定代理人  李妍嬅  

法定代理人  江應龍  

聲  明  人  陳侑憲  

法定代理人  陳芃恩  



上列聲明人聲明對被繼承人李偵林拋棄繼承事件，本院除就本件
聲明人李翠鳳、李妍嬅之部分准予備查外，就聲明人戴俊耀、戴
妤妘、吳庭碩、江宥靚、陳侑憲之部分裁定如下：
    主  文
聲明駁回。
程序費用新臺幣1,000元由聲明人負擔。
    理  由
一、按繼承人得拋棄其繼承權；遺產繼承人，除配偶外，依左列
    順序定之：直系血親卑親屬。父母。兄弟姊妹。祖父母；前
    條所定第1 順序之繼承人，以親等近者為先；第1138條所定
    第一順序之繼承人，有於繼承開始前死亡或喪失繼承權者，
    由其直系血親卑親屬代位繼承其應繼分；第1138條所定第一
    順序之繼承人中有拋棄繼承權者，其應繼分歸屬於其他同為
    繼承之人；第一順序之繼承人，其親等近者均拋棄繼承權時
    ，由次親等之直系血親卑親屬繼承，民法第1174條第1 項、
    第1138條、第1139條、第1140條、第1176條第1 項、第5 項
    分別定有明文。是向法院聲明拋棄繼承權之前提，必須聲明
    人於聲明時業已取得繼承權，倘聲明人並未取得繼承權，當
    不得向法院聲明拋棄繼承，自不待言。
二、本件聲明意旨略以：聲明人為被繼承人李偵林（男，民國00
    年00月00日生，身分證統一編號：Z000000000號，生前最後
    住所：屏東縣○○鄉○○路000 巷00號）之繼承人，被繼承人於
    111 年6 月12日死亡，聲明人自願拋棄繼承權，爰依法向本
    院聲明拋棄繼承權，請准予備查云云。
三、經查，本件聲明人主張渠等為被繼承人李偵林之繼承人，有
    被繼承人除戶謄本、繼承系統表、聲明人戶籍謄本附卷可稽
    。又本件聲明人李翠鳳、李妍嬅為被繼承人之子女，為第一
    順位親等在前之繼承人，渠等聲明拋棄繼承於法並無不合，
    應准予備查，合先敘明。另本件被繼承人之養女李翠雲於84
    年4 月9 日即已死亡，其子女即被繼承人之孫子女李鎬偉即
    為代位繼承人，然聲明人戴俊耀、戴妤妘、吳庭碩、江宥靚
    、陳侑憲等為被繼承人之孫子女及曾孫子女，而本件既尚有
    上開代位李翠雲之繼承人即李鎬偉未向本院聲明拋棄繼承，
    此有本院職權調取案件查詢清單、戶籍資料附卷可參。揆諸
    首揭規定，聲明人戴俊耀、戴妤妘、吳庭碩、江宥靚、陳侑
    憲既為繼承順位在後之繼承人，依法尚未取得繼承權，是渠
    等向本院聲明拋棄繼承，於法即有未合，應予駁回。
四、依家事事件法第97條、非訟事件法第21條第1 項前段，裁定
    如主文。
五、如不服本裁定，應於送達後10日內向本院提出抗告狀，並繳
    納抗告費新臺幣1,000 元。
中　　華　　民　　國　　111 　年　　9 　　月　　27　　日
　　　　　　　　　家事庭司法事務官　謝昆達